臺灣花蓮地方法院刑事判決
111年度易字第332號
公  訴  人  臺灣花蓮地方檢察署檢察官
被      告  蘇有政


                    （現在法務部○○○○○○○○附設觀察勒戒處所執行觀察勒戒）
            邱垂揚



上列被告等因竊盜案件，經檢察官提起公訴（111年度偵字第168
8號、第5871號、第5883號），本院依簡式審判程序，判決如下
：
    主      文
蘇有政①犯竊盜罪共貳罪，各處有期徒刑肆月，如易科罰金，以
新臺幣壹仟元折算壹日；②又犯攜帶兇器踰越牆垣竊盜罪，處有
期徒刑玖月，未扣案之犯罪所得即如附件附表編號3所示竊得之
物及兇器沒收，於全部或一部不能沒收或不宜執行沒收時，追徵
其價額；③又共同犯攜帶兇器竊盜罪，處有期徒刑捌月，未扣案
如附件附表編號4所示兇器沒收，於全部或一部不能沒收或不宜
執行沒收時，追徵其價額；④又共同犯踰越牆垣竊盜罪，處有期
徒刑玖月，未扣案之犯罪所得即如附件附表編號5所示竊得之物
中之半數沒收，於全部或一部不能沒收或不宜執行沒收時，追徵
其價額；⑤又共同犯踰越牆垣竊盜罪，處有期徒刑捌月，未扣案
之犯罪所得即如附件附表編號6所示竊得之物中之半數沒收，於
全部或一部不能沒收或不宜執行沒收時，追徵其價額。得易科罰
金之罪部分，應執行有期徒刑陸月，如易科罰金，以新臺幣壹仟
元折算壹日；不得易科罰金之罪部分，應執行有期徒刑貳年。
邱垂揚①共同犯攜帶兇器竊盜罪，累犯，處有期徒刑玖月；②又共
同犯踰越牆垣竊盜罪，累犯，處有期徒刑拾月，未扣案之犯罪所
得即如附件附表編號5所示竊得之物中之半數沒收，於全部或一
部不能沒收或不宜執行沒收時，追徵其價額；③又共同犯踰越牆
垣竊盜罪，累犯，處有期徒刑玖月，未扣案之犯罪所得即如附件
附表編號6所示竊得之物中之半數沒收，於全部或一部不能沒收
或不宜執行沒收時，追徵其價額。應執行有期徒刑壹年陸月。
    事實及理由
一、本件被告蘇有政、邱垂揚所犯為死刑、無期徒刑、最輕本刑
    為3年以上有期徒刑以外之罪，其2人於審理時就被訴事實為
    有罪之陳述，經告知簡式審判程序之旨，並聽取當事人之意
    見後，本院認為適宜獨任進行簡式審判程序，裁定進行簡式
    審判程序審理，合先敘明。
二、本案犯罪事實、證據及應適用之法條，除增列被告蘇有政、
    邱垂揚於本院審理時之自白外，餘均引用起訴書所載（如附
    件）；另補充、更正：（一）蘇有政於附件附表編號3所示
    時間，先行翻越該處工地外圍之鐵皮牆，擅進入工地內竊取
    電線；（二）蘇有政、邱垂揚先後於附件附表編號4、5所示
    時間，由蘇有政先行翻越該處工地外圍之鐵皮牆，再開啟門
    扇讓邱垂揚進入工地內，2人一同竊取工地內電線；（三）
    核被告蘇有政如附件附表編號3所為，係犯刑法第321條第1
    項第2款、第3款攜帶兇器踰越牆垣竊盜罪。而被告蘇有政、
    邱垂揚2人如附件附表編號5、6所為，則係犯刑法第321條第
    1項第2款踰越牆垣竊盜罪。檢察官認被告2人如附件附表編
    號5、6所為係犯刑法第320條第1 項之竊盜罪，容有未恰，
    惟起訴之基本社會事實同一，爰依法變更起訴法條。而檢察
    官固認被告蘇有政如附件附表編號3所為，係犯刑法第321條
    第1項第3款攜帶兇器竊盜罪，漏未審酌被告蘇有政踰越牆垣
    之事實，然此僅是加重條件之變更，並無變更法條之問題。
    被告邱垂揚前因⑴竊盜等案件，經本院以101年度聲字第553
    號裁定定應執行有期徒刑6年確定；再因⑵竊盜等案件，經本
    院以101年度聲字第532號裁定定應執行有期徒刑1年確定；
    末因⑶竊盜案件經本院以102年度易字第24號判決判處有期徒
    刑1年確定，上開3案接續執行，於108年6月18日假釋出監，
    於109年4月24日縮刑期滿假釋未經撤銷視為執行完畢等情，
    有臺灣高等法院被告前案紀錄表在卷可佐，其於有期徒刑執
    行完畢後5年內，故意再犯本案有期徒刑以上之罪，為累犯
    ，且其各該前案均與本案竊盜犯罪具有同質性，參酌司法院
    釋字第775號解釋意旨，依刑法第47條第1項加重其刑。
三、爰審酌被告蘇有政、邱垂揚均尚值壯年，卻不思以正當方式
    賺取金錢，因一時貪念即恣意竊取他人財物，對他人財產權
    未予尊重，所為確有不該；惟念被告2人均坦承犯行，容有
    悔意，兼衡其2人各自之生活狀況、智識程度、前科素行，
    各量處如主文所示之刑；另審酌被告蘇有政所犯得易科罰金
    之罪，諭知易科罰金之折算標準；就被告蘇有政所犯得易科
    罰金之各罪、不得易科罰金之各罪、被告邱垂揚所犯各罪間
    之犯罪情節、危害情況、侵害法益及整體犯罪非難評價等總
    體情狀綜合判斷，分別合併定其應執行之刑，及就被告蘇有
    政所犯得易科罰金之罪部分，諭知易科罰金之折算標準。
四、按犯罪所得，屬於犯罪行為人者，沒收之，刑法第38條之1
    第1項前段定有明文。查本案被告蘇有政自行竊得之電線以
    及被告蘇有政、邱垂揚共同竊得之電線，均為犯罪所得（其
    中被告2人共同行竊所得之電線業經變賣，得款較被害人所
    述價值為低，而該等得款經2人朋分，經被告2人陳述在案，
    因該等電線並未歸還被害人，認仍應原物計價沒收，其等既
    是朋分得款，故認其等對於該等電線之半數分別取得管理，
    故認分別在其等罪名項下沒收半數為宜），依上開規定宣告
    沒收，於全部或一部不能沒收或不宜執行沒收時，追徵其價
    額。另被告蘇有政自行犯如附件附表編號3時持用之剪刀，
    及其與被告邱垂揚共同犯如附件附表編號4時所用之六角扳
    手，均為被告蘇有政所有，經其陳述在案，依刑法第38條第
    2 項規定，分別於所犯罪名項下宣告沒收，因該等物品均未
    扣案，故併依同條第4項規定宣告於全部或一部不能沒收或
    不宜執行沒收時，追徵其價額。　　
據上論斷，應依刑事訴訟法第273條之1第1項、第299條第1項前
段、第300條、第310條之2、第454條第2項，判決如主文。
本案經檢察官卓浚民提起公訴，檢察官蕭百麟到庭執行職務。
中　　華　　民　　國　　111 　年　　10　　月　　19　　日
　　　　　　　　　刑事第六庭    法　官  戴韻玲　　　　
以上正本證明與原本無異。
如不服本判決應於收受送達後20日內向本院提出上訴書狀，並應
敘述具體理由。其未敘述上訴理由者，應於上訴期間屆滿後20日
內向本院補提理由書(均須按他造當事人之人數附繕本)「切勿逕
送上級法院」。告訴人或被害人如對於本判決不服者，應具備理
由請求檢察官上訴，其上訴期間之計算係以檢察官收受判決正本
之日期為準。
因疫情而遲誤不變期間，得向法院聲請回復原狀。
中　　華　　民　　國　　111 　年　　10　　月　　19　　日

                                書記官  徐紫庭